【裁判字號】    95,易,613
【裁判日期】    951025
【裁判案由】    竊盜
【裁判全文】
臺灣苗栗地方法院刑事判決               95年度易字第613號
公  訴  人  臺灣苗栗地方法院檢察署檢察官
被      告  戊○○
                    現於臺灣苗栗看守所
上列被告因竊盜案件，經檢察官提起公訴（95年度偵字第4303號
），本院合議庭裁定改依簡式審判程序，判決如下：
    主  文
戊○○犯夜間侵入住宅竊盜罪，累犯，處有期徒刑捌月；又犯踰
越安全設備竊盜罪，累犯，處有期徒刑肆月；又犯竊盜罪，累犯
，處拘役肆拾日；又犯竊盜罪，累犯，處拘役肆拾日；又犯竊盜
罪，累犯，處拘役肆拾日：又犯竊盜罪，累犯，處拘役肆拾日。
應執行有期徒刑拾月，拘役壹佰日。
    事  實
一、戊○○前因毒品案件，經本院判處有期徒刑3 月確定，甫於
    民國94年4 月25日執行完畢。戊○○意圖為自己不法所有，
    基於竊盜之犯意，分別為下列竊盜行為：(1)於94年5 月下旬
    某日凌晨零時許之夜間，在苗栗縣南庄鄉南江村10鄰石坑14
    號甲○○住宅，趁後門未上鎖，侵入該住宅，竊取甲○○所
    有放置房間內之金黃色女用手錶1 支，得手後，留為己用。
    (2)於95年4 月17日凌晨2 時30分許，在甲○○上開住處之浴
    室外，以竹子（未扣案）自浴室鐵窗間隙伸入浴室而踰越該
    安全設備之方式，竊取甲○○所有掛在浴室內之藍色女用內
    褲1 件，得手後，留供自己玩賞。(3)於95年7 月上旬某日晚
    上11時許，在南庄鄉南江村13鄰石坑59號旁之車庫，徒手竊
    取丙○○所有掛在該處衣架上之紅色女用內衣1 件，得手後
    ，留供自己玩賞。(4)於95年8 月上旬某日凌晨2 時30分許，
    在南庄鄉南江村13鄰石坑59號旁之車庫，徒手竊取丁○○○
    所有掛在該處衣架上之米色女用內衣1 件，得手後，留供自
    己玩賞。(5)於95年8 月上旬某日凌晨1 時許，在南庄鄉南江
    村17鄰福南26號旁之車庫，徒手竊取乙○○所有掛在該處衣
    架上之紅色及淺綠色女用內衣各1 件，得手後，留供自己玩
    賞。(6)於95年8 月17日凌晨0 時50分許，在南庄鄉南江村13
    鄰東江37 之2號旁之車庫，徒手竊取己○○所有掛在該處衣
    架上之白色、綠色及灰色女用內衣各1 件，得手後，正準備
    離去時，於同日凌晨1 時許，適有警員巡邏經過該處，發現
    有異狀及經循線而查獲。
二、案經苗栗縣警察局頭份分局報請臺灣苗栗地方法院檢察署檢
    察官偵查起訴。
    理  由
一、上開事實業據被告於警詢、偵查中及本院審理時坦承不諱，
    核與被害人甲○○、丙○○、丁○○○、乙○○及己○○等
    人，於警詢證述之被害情節大致相符（見第4303號偵查卷第
    34、37、40、43、46頁）。至事實欄一之(1)之行為時，被告
    於警詢雖供稱係94年2 月25日所為，然被告前因違反毒品危
    害防制條例案件，經本院判處有期徒刑3 月確定，而於94年
    1 月26日入監服刑，至94年4 月25日始因服刑期滿出監，是
    被告顯不可能於94年2 月25日為此犯行，應以被告於本院審
    理時供稱：係於94年4 月25日出監後約一個月左右晚上12點
    多竊取被害人甲○○之女用手錶等語（見本院95年10月11日
    審判筆錄第2 頁），較為可採。起訴書關於事實欄一之(1)所
    認之行為時間，應予更正。此外，並有搜索扣押筆錄1 份、
    贓物認領保管單5 紙、現場及贓物之照片等附卷可資佐證（
    見第4303號偵查卷第28至31、35、38、41、44、47、48至54
    頁），本件事證明確，被告犯行洵堪認定。
二、論罪科刑：
  (一)被告行為後，中華民國刑法於94年2 月2 日總統華總一義字
    第09400014901 號令修正公布，並自95年7 月1 日施行。
    其中關於罰金最低額部分，依修正後刑法第33條第5 款規定
    為「新臺幣1 千元以上，以百元計算之」，較舊法所定罰金
    最低額為銀元1 元以上為重，依刑法第2 條第1 項規定，以
    修正前有利於被告。關於累犯部分，本件被告所為係故意
    犯罪，被告於有期徒刑執行完畢後5 年以內，再故意犯本件
    有期徒刑以上之罪，不論依修正前之刑法第47條，或修正後
    之刑法第47條第1 項之規定，均構成累犯，對被告而言並無
    有利或不利之情形，依刑法第2 條第1 項前段規定，應逕依
    修正前之刑法第47條，論以累犯，並加重其刑。另關於數
    罪定應執行刑部分，修正前刑法第51條第5 款、第6 款規定
    ：「宣告多數有期徒刑者，於各刑中之最長期以上，各刑合
    併之刑期以下，定其刑期。但不得逾20年。」「宣告多數拘
    役者，比照前款定其刑期。但不得逾4 個月。」修正後刑法
    第51條第5 款、第6 款規定：「宣告多數有期徒刑者，於各
    刑中之最長期以上，各刑合併之刑期以下，定其刑期。但不
    得逾30年。」「宣告多數拘役者，比照前款定其刑期。但不
    得逾120 日。」比較結果，修正前刑法第51條第5 款規定較
    有利於被告，修正後之第51條第6 款亦未較有利於被告，是
    應依刑法第2 條第1 項前段之規定，適用修正前刑法第51條
    第5 款、第6 款之規定。再比較時應就罪刑有關之共犯、未
    遂犯、想像競合犯、牽連犯、連續犯、結合犯，以及累犯加
    重、自首減輕暨其他法定加減原因〈如身分加減〉與加減例
    等一切情形，綜其全部罪刑之結果而為比較。經本院綜合比
    較上開罰金刑最低額、累犯及數罪併罰之結果，以被告行為
    時之規定較有利於被告，應依刑法第2 條第1 項前段之規定
    ，而適用修正施行前刑法關於罰金最低額、累犯及數罪併罰
    之規定。又刑法第59條之規定，為法院就刑之裁量及酌減審
    認標準見解之明文化，非屬法律之變更（最高法院95年第8
    次刑庭會議決議參照），附此敘明。
  (二)核被告於事實欄一之(1)所為係犯刑法第321 條第1 項第1 款
    之夜間侵入住宅竊盜罪；事實欄一之(2)所為係犯刑法第321
    條第1 項第2 款之踰越安全設備竊盜罪；事實欄一之(3)至(6)
    係犯刑法第32 0條第1 項之竊盜罪（起訴書認此部分係犯刑
    法第320 條第2 項之罪，尚有誤會，應予更正）。被告於95
    年7 月1 日刑法修正前所為事實欄一之(1)、(2)部分，犯罪時
    間相距甚遠且竊盜手法不同，難認基於概括犯意，應屬兩罪
    ；又95年7 月1 日刑法修正刪除連續犯後所為事實欄一之(3)
    至(6)部分，其所侵害之被害人法益非屬單一，亦屬數罪，是
    被告所為6 次竊盜犯行，均應予分論併罰。又犯罪事實一之
    (2)所竊取之物品僅女用內褲1 件，價值不高，依被告此部分
    犯罪一切情狀觀之，倘處以法定本刑之最低刑度即6 月有期
    徒刑，仍屬失之過苛而不盡情理，不免予人情輕法重之感，
    亦難謂符合罪刑相當性及比例原則是其犯罪情狀相較於法定
    之重刑，在客觀上足以引起一般人之同情，情節尚堪憫恕，
    公訴人就被告此部分犯行，亦建請依刑法第59條酌量減輕其
    刑，是認應依刑法第59條之規定，酌量減輕其刑。又被告有
    事實欄所載有期徒刑執行完畢之情形，有臺灣高等法院被告
    前案紀錄表1 份在卷可佐，被告於有期徒刑完畢後5 年內，
    再故意犯本件6 次竊盜犯行，均為累犯，應依法加重其刑，
    另就事實欄一之(2)部分依法先加後減之。爰審酌被告犯罪為
    供給觀賞竟竊取被害人內衣褲，造成被告害人莫大困擾，惟
    犯罪之手段尚稱平和、犯罪所生之損害非鉅、犯罪後坦承犯
    行之態度及檢察官具體求刑等一切情狀，分別量處如主文所
    示之刑，並其應執行之刑，以示懲儆。至被告於事實欄一之
    (2)所使用之竹子1 枝，未據扣案，為免將來執行困難，爰不
    併與宣告沒收，附此敘明。
據上論斷，應依刑事訴訟法第273 條之1 第1 項、第299 條第1
項前段，刑法第2 條第1 項前段、第320 條第1 項、第321 條第
1 項第1 款、第2 款、修正前刑法第47條、修正前刑法第59條、
修正前刑法第51條第5 款、第6 款，罰金罰鍰提高標準條例第1
條前段，判決如主文。
本案經檢察官李基彰到庭執行職務
中    華    民    國    95    年    10    月    25    日
                  刑事第三庭    法  官  吳國聖
以上正本與原本無異。
如不服本判決，應於判決送達後10日內向本院提出上訴狀（應附
繕本）。告訴人或被害人如對於本判決不服者，應具備理由請求
檢察官上訴，其上訴期間之計算係以檢察官收受判決正本之日期
為準。
中    華    民    國    95    年    10    月    26    日
                                書記官  歐明秀
附錄論罪法條：
刑法第320條第1項：
意圖為自己或第三人不法之所有，而竊取他人之動產者，為竊盜
罪，處5 年以下有期徒刑、拘役或5 百元以下罰金。
刑法第321條第1項：
犯竊盜罪而有左列情形之一者，處6 月以上、5 年以下有期徒刑
：
一  於夜間侵入住宅或有人居住之建築物、船艦或隱匿其內而犯
    之者。
二  毀越門扇、牆垣或其他安全設備而犯之者。
三  攜帶兇器而犯之者。
四  結夥三人以上而犯之者。
五  乘火災、水災或其他災害之際而犯之者。
六  在車站或埠頭而犯之者。


司法院資訊處製作；財團法人民間司法改革基金會備份。
